# 求教陈版主， PPP业务金融资产模式下的内含利率如何确认？

提问人：liyue1093 时间：2022-10-16 09:49:35
请问陈老师，如果确定了业务模式为金融资产模式，那么相关的金融资产的实际利率该如何计算？插值法的话，需要获取那些基础信息数据呢

回答人：chenyiwei
在纯金融资产模式下，金融资产的折现率即为：使得未来运营期间内每期收款额中用于回收建造服务公允价值和融资成本的部分（即【每期固定收款金额-用于补偿运营期内付现成本的部分-运营服务的合理利润】）的折现值等于建设期间内累计确认的建造服务收入（对应于合同资产初始计量金额）的折现率，可使用IRR或XIRR函数计算得出。